【裁判字號】    89,易,3801
【裁判日期】    900427
【裁判案由】    妨害名譽
【裁判全文】
台灣台中地方法院刑事判決                        八十九年度易字第三八一號
    公  訴  人  台灣台中地方法院檢察署檢察官
    被      告  丙○○
右列被告因妨害名譽案件，經檢察官提起公訴（八十九年度偵字第一四三一九號），
及移送併辦（八十九年度偵字第八七五四號），本院判決如左：
    主    文
丙○○公然侮辱人，處拘役拾日，如易科罰金，以佰元折算壹日。
    事    實
一、丙○○、甲○○均係台中縣太平市代表會市民代表。丙○○於民國（下同）八十
    八年十二月二十三日上午十一時三十分許，在台中縣太平市○○路一四四號太平
    市代表會議事廳定期決算審查會中，見市民代表何秀鳳、劉伯堂（二人均已由檢
    察官另行起訴）因發言程序問題，與擔任臨時主席即代表會副主席甲○○引發爭
    執並有破壞桌上之麥克風及傷害等情，因而前往主席台加入爭執，經其他市民代
    表出面制止後，丙○○在議事廳內為特定多數人得以共聞共見之狀態下，當場公
    然以「幹你娘、幹你娘ＸＸ」（臺語）等穢語，侮辱甲○○。
二、案經甲○○訴由台灣台中地方法院檢察署檢察官偵查起訴，及移送送併案審理。
    理    由
一、訊據被告丙○○對於八十八年十二月二十三日上午十一時三十分許，在台中縣太
    平市○○路一四四號太平市代表會議事廳定期決算審查會中，確實有講不好聽的
    話，固供承不諱，惟辯稱：當時我只是喃喃自語講不好聽的話，我也沒有指名道
    姓云云。經查：
  (一)右揭事實，業據告訴人甲○○指訴綦詳。
  (二)被告確有於八十八年十二月二十三日上午十一時三十分許，在台中縣太平市○○
    路一四四號太平市代表會議事廳定期決算審查會中，當場公然以「幹你娘、幹你
    娘ＸＸ」（臺語）等穢語，侮辱甲○○之情，亦據檢察事務官勘驗錄影帶屬實，
    製有履勘現場筆錄在卷可按，而上開錄影帶亦於偵查時播放予證人即太平市代表
    會主席乙○○指認，證人乙○○亦明確指認對告訴人甲○○辱罵「幹好娘ＸＸ」
    者，即係被告無訛。另證人何麗秋於偵查時（八十九年度偵第八七五四號）亦到
    庭證述：碓實有聽到被告辱罵三字經等語無訛。
  (三)綜上，被告前開所辯，無非係圖卸責之詞，委無足採。事證明確，被告右揭犯行
    ，洵堪認定。
二、核被告所為，係犯刑法三百零九條第一項之公然侮辱罪。爰審酌被告、告訴人均
    身為民意代表，未能以身作則，樹立良好民主風範，僅因議事程序問題，進而發
    生爭執，縱使告訴人處理有欠公允，被告亦應循程序解決，竟一時失控，出言辱
    罵告訴人，均對社會教育產生負面之影響，惟念其犯後態度尚稱良好等一切情狀
    ，量處如主文所示之刑，並諭知易科罰金之折算標準，以示懲儆（查被告行為後
    ，刑法第四十一條業已於九十年一月十日修正公布，同年月十二日生效，本件爰
    依修正後刑法第四十一條第一項前段規定諭知易科罰金之折算標準，併此敘明。
    ）。
三、併案部分（八十九年度偵字第八七五四號），與起訴部分係屬同一事實，供予敘
    明。
四、被告經合法傳喚無正當理由不到庭，爰不待其陳述，逕行判決。
據上論斷，應依刑事訴訟法第二百九十九條第一項前段、第三百零六條，刑法第二條
第一項前段、第三百零九條第一項、第四十一條第一項前段（修正後），罰金罰鍰提
高標準條例第一條前段、第二條，判決如主文。
本案經檢察官李斐瑄到庭執行職務
中      華      民      國    九十      年      四      月    二十七    日
                                台灣台中地方法院刑事第四庭
                                    法  官 顏世傑
右正本證明與原本無異。
如不服本判決，應於判決送達後十日內，向本院提出上訴狀。
                                    書記官
中      華      民      國    九十      年      四      月    二十七    日
附錄本案論罪科刑法條：
刑法第三百零九條第一項：
  公然侮辱人者，處拘役或三百元以下罰金。


司法院資訊處製作；財團法人民間司法改革基金會備份。
